臺灣臺南地方法院刑事判決
                                     109年度易字第1188號
公  訴  人  臺灣臺南地方檢察署檢察官
被      告  蕭宇騰



上列被告因違反電子遊戲場業管理條例案件，經檢察官提起公訴
（109年度偵字第14543號），被告於本院準備程序中就被訴事實
為有罪之陳述，經告知簡式審判程序之旨，並聽取被告與公訴人
意見後，本院裁定以簡式審判程序進行審理，判決如下：
    主  文
蕭宇騰違反未依電子遊戲場業管理條例規定領有電子遊戲場業營
業級別證者，不得經營電子遊戲場業之規定，處拘役貳拾日，如
易科罰金，以新臺幣壹仟元折算壹日。緩刑貳年。
    事  實
一、蕭宇騰明知未依電子遊戲場業管理條例規定領有電子遊戲場
    業營業級別證者，不得經營電子遊戲場業，竟基於違法經營
    電子遊戲場業之犯意，自民國109年7月10日某時起至同年月
    13日上午8時4分許為警查獲止，未申請並領有電子遊戲場業
    營業級別證，即在臺南市○○區○○○路000號「金夾娃娃正二拍
    店」內，擺設經改裝之電子遊戲機具「Toy Story」1 臺（
    內含IC板1片，下稱本案機臺）供不特定人投幣把玩，其玩
    法係將硬幣投入本案機臺，每次新臺幣（下同）10元，並將
    20至30顆乒乓球及上層計有25個洞口、下層有一左高右低斜
    向設計之擋板放入本案機臺內，玩家可操縱本案機臺外部之
    搖桿，以控制本案機臺內之取物天車（俗稱爪子）方向，按
    下按鈕後即可啟動取物天車落下，並抓取本案機臺內放置之
    乒乓球數顆，返回最初啟動前之位置並鬆開讓乒乓球落於擋
    板上，如乒乓球落於擋板上最小洞口時代表中獎，則依照遊
    戲規則兌換禮品；如未抓中，所投入之硬幣由本案機臺沒入
    ；若累積投幣之金額達保證取物金額1,990元時，即可持續
    操作本案機臺迄至兵乓球可掉落至指定之洞口以換取中獎獎
    品，以此方式供不特定人娛樂而經營電子遊戲場業。嗣經警
    於109年7月13日上午8時4分許，在上址店內查悉上情。
二、案經臺南市政府警察局永康分局報告臺灣臺南地方檢察署檢
    察官偵查起訴。
    理  由
一、本案被告蕭宇騰所犯為死刑、無期徒刑、最輕本刑3年以上
    有期徒刑以外之罪，亦非高等法院管轄之第一審案件，其於
    準備程序中就被訴事實為有罪之陳述，經告知簡式審判程序
    之旨，並聽取檢察官及被告之意見後，本院依刑事訴訟法第
    273條之1第1項規定裁定進行簡式審判程序，是本案之證據
    調查，依同法第273條之2規定，不受同法第159條第1項、第
    161條之2、第161條之3、第163條之1及第164條至第170條所
    規定證據能力認定及調查方式之限制，合先敘明。
二、前揭事實，業據被告於本院審理時坦承不諱（見本院卷第31
    、35、37頁），且有職務報告、經濟部107年6月13日經商字
    第10702412670號函、經濟部109年5月26日經商字第1090060
    5330號函及蒐證照片可資參佐（見警卷第3至4、17至35頁）
    ，足見被告前開任意性自白與事實相符，堪以採信。是本案
    事證明確，被告上開犯行洵堪認定，應予依法論科。
三、論罪科刑：　　
　㈠按電子遊戲場業管理條例第15條規定：「未依本條例規定領
    有電子遊戲場業營業級別證者，不得經營電子遊戲場業。」
    所謂電子遊戲場「業」，指「業務」而言。刑法上所謂業務
    ，係以事實上執行業務者為標準，指以反覆同種類之行為為
    目的之社會的活動而言；執行此項業務，縱令欠缺形式上之
    條件，仍無礙於業務之性質。因此不論該事業是否「專營」
    電子遊戲場業，亦不問經營是否需達「一定之規模」，即使
    於原本所營事業外，兼營電子遊戲場業，或所經營之電子遊
    戲場不具相當之規模，亦無礙於電子遊戲場業管理條例相關
    規定之適用。核被告所為，係違反電子遊戲場業管理條例第
    15條未領有電子遊戲場業營業級別證者，不得經營電子遊戲
    場業之規定，應依同條例第22條之非法營業罪論處。又刑事
    法若干犯罪行為態樣，本質上原具有反覆、延續實行之特徵
    ，立法時既予特別歸類，定為犯罪構成要件之行為要素，則
    行為人基於概括之犯意，在密切接近之一定時、地持續實行
    之複次行為，倘依社會通念，於客觀上認為符合一個反覆、
    延續性之行為觀念者，於刑法評價上，即應僅成立一罪；學
    理上所稱「集合犯」之職業性、營業性或收集性等具有重複
    特質之犯罪均屬之，例如經營、從事業務、收集、販賣、製
    造、散布等行為概念者是。被告自109年7月10日某時起至同
    年月13日上午8時4分許為警查獲時止，持續在臺南市○○區○○
    ○路000號「金夾娃娃正二拍店」內擺設本案機臺，供不特定
    人把玩，具有反覆、延續實行之特徵，從而在行為概念上，
    應評價為包括一罪之集合犯。
　㈡茲審酌被告正值青年，不思以正當、合法方式取財，僅因貪
    圖小利，即非法經營電子遊戲場業，破壞主管機關對於電子
    遊戲場業之管理秩序，殊為不該，惟念其犯後坦認犯行，並
    衡酌其經營之期間未長，僅設置1臺電子遊戲機，規模非鉅
    ，以及其犯罪之動機、目的、手段、品行，暨其自陳學歷為
    大學肄業，現從事外送員工作，月收入約25,000元，目前與
    女友同住，無須扶養他人之智識程度、家庭生活狀況（見本
    院卷第37頁）等一切情狀，量處如主文所示之刑，並諭知易
    科罰金之折算標準。
  ㈢又被告未曾因故意犯罪受有期徒刑以上刑之宣告，有臺灣高
    等法院被告前案紀錄表1份附卷可查（見本院卷第17頁）。
    本院審酌被告因一時思慮不周，致罹刑章，惟犯罪後已坦承
    犯行，知所悔悟，經此次刑事程序後，應能知所警惕，而無
    再犯之虞，認所宣告之刑，以暫不執行為適當，併依刑法第
    74條第1項第1款規定，宣告如主文所示之緩刑期間，以勵自
    新。
四、按供犯罪所用、犯罪預備之物或犯罪所生之物，屬於犯罪行
    為人者，得沒收之；犯罪所得，屬於犯罪行為人者，沒收之
    。但有特別規定者，依其規定，刑法第38條第2項本文、第3
    8條之1第1項分別定有明文。經查，被告所擺設之本案機臺
    ，係向他人所承租，且被告已歸還出租人，業據被告供承在
    卷（見偵字卷第22頁），並有租賃合約書在卷可稽（見警卷
    第13至15頁），則本案機臺雖係供被告犯罪所用之物，惟既
    非被告所有，自無從依刑法第38條第2項本文規定宣告沒收
    之。至本案機臺雖顯示累計金額為450元，惟未有證據證明
    係在被告改裝機臺後所投入，難認屬被告本案犯罪所得，故
    亦不予宣告沒收，附此敘明。
據上論斷，應依刑事訴訟法第273條之1第1項、第299條第1項本
文，電子遊戲場業管理條例第22條、第15條，刑法第11條本文、
第41條第1項本文、第74條第1項第1款，判決如主文。
本案經檢察官吳維仁提起公訴，檢察官吳梓榕到庭執行職務。
中　　華　　民　　國　 109　　年　　12　　月　　14　　日
                  刑事第十一庭  法　官　潘明彥
以上正本證明與原本無異。
如不服本判決應於收受本判決後20日內向本院提出上訴書狀，並
應敘述具體理由。其未敘述上訴理由者，應於上訴期間屆滿後20
日內向本院補提理由書狀（均須按他造當事人之人數附繕本）「
切勿逕送上級法院」。 
　　　　　　　　　　　　　　　　書記官  蘇豐展　　　　　
中　　華　　民　　國　　109 　年　　12　　月　　14　　日
附錄本案論罪科刑法條：
電子遊戲場業管理條例第22條
違反第15條規定者，處行為人1年以下有期徒刑、拘役或科或併
科新臺幣50萬元以上250萬元以下罰金。

電子遊戲場業管理條例第15條
未依本條例規定領有電子遊戲場業營業級別證者，不得經營電子
遊戲場業。